【裁判字號】    90,易,1508
【裁判日期】    900828
【裁判案由】    毒品危害防制條例
【裁判全文】
臺灣高雄地方法院刑事判決                          九十年度易字第一五八號
    公  訴  人  臺灣高雄地方法院檢察署檢察官
    被      告  甲○○
右列被告因違反毒品危害防制條例案件，茲經檢察官提起公訴（八十八年度毒偵字第
三一七一號、八十九年度毒偵字第六二四八號、第一六號），本院判決如左：
    主  文
甲○○連續施用第一級毒品，處有期徒刑捌月，扣案如附表編號一、編號三及編號五
之物沒收銷燬之；又連續施用第二級毒品，處有期徒刑伍月，扣案如附表編號二、編
號四及編號六之物沒收銷燬之。應執行有期徒刑壹年，扣案如附表所示之物，均沒收
銷燬之。
    事  實
一、甲○○前於民國八十八年間，因施用毒品案件，經本院以八十八年度毒聲字第三
    ○五七號裁定送勒戒處所觀察、勒戒結果，認無繼續施用毒品傾向，而由台灣高
    雄地方法院檢察署檢察官於八十八年九月三十日以八十八年度毒偵字第一○七六
    號不起訴處分確定。詎於五年內又基於概括犯意，自八十八年十月二十日起至同
    年十二月八日止，連續在其位於高雄市○○區○○路二二七之六號及桂陽路二六
    九號等處，施用第一級毒品海洛因及第二級毒品安非他命多次，嗣分別於八十八
    年十一月十八日及同年十二月八日為警於高雄市○○區○○路二五五號查獲，並
    於第二次查獲時扣得如附表編號一至編號四之物。經本院以八十八年度毒聲字第
    九一九七號裁定送台灣高雄看守所附設勒戒處所觀察、勒戒後，認有繼續施用毒
    品傾向。再經本院以八十八年度毒聲字第九六八二號裁定送強制戒治，嗣因戒治
    期滿三個月，經評定成效為合格，而於八十九年六月八日由本院以八十九年度毒
    聲字第四四六六號裁定停止強制戒治並付保護管束。詎甲○○復承上開施用毒品
    之概括犯意，連續自八十九年九月初起至九月八日止，在高雄市○○區○○路桂
    林加油站施用第一級毒品海洛因及第二級毒品非他命，嗣於八十九年九月十一日
    凌晨一時許，再為警於同址明豐街二六二巷口查獲，並扣得如附表編號五至編號
    六之物。
二、案經高雄市政府警察局刑警大隊及小港分局報告臺灣高雄地方法院檢察署檢察官
    偵查起訴。
    理  由
一、訊據被告甲○○對其自八十八年十月二十日起至同年十二月八日止，連續施用毒
    品之犯行，坦承不諱，惟矢口否認於戒治完畢後自八十九年九月初至同年月八日
    施用毒品之犯行。經查：被告自八十九年九月初起至同年月八日止在高雄市小港
    區中安加油站連續施用毒品之犯行，業經被告於偵訊及本院第一次訊問時自承在
    卷（見八十九年毒偵字第六二四八號卷八十九年九月十一日偵訊筆錄及本院九十
    年七月十七日訊問筆錄），且該次被告為警查獲時所採集之尿液，經送驗結果均
    呈嗎啡及安非他命陽性反應，此有高雄市立凱旋醫院八十九年十月六日煙毒尿液
    檢驗成績書一紙附卷可證，顯見被告確有施用毒品之犯行，其事後翻異其詞，無
    非卸責之詞，不足採信。另被告自八十八年十月二十日起至同年十二月八日止，
    連續施用毒品之犯行，亦分別有高雄市立凱旋醫院八十八年十二月三日煙毒尿液
    檢驗成績書及高雄市政府衛生局八十八年十二月十八日煙毒尿液檢驗成績書各一
    紙在卷可稽，而扣案之白色粉末及晶體確為海洛因及安非他命，復有如附表所示
    之法務部調查局鑑定通知書及高雄醫學大學附設中和紀念醫院檢驗報告在卷可憑
    ，其上開施用第一級毒品海洛因及第二級毒品安非他命之犯行洵堪認定。又被告
    前因施用毒品案件，經本院裁定送勒戒處所觀察、勒戒結果認無繼續施用毒品傾
    向，而由台灣高雄地方法院檢察署檢察官於八十八年九月三十日以八十八年度毒
    偵字第一○七六號不起訴處分確定，其於五年內再施用毒品，經本院依八十八年
    毒聲字第九一九七號裁定送觀察、勒戒結果，有繼續施用毒品傾向，除有前開不
    起訴處分書一紙在卷可按，復有台灣高雄看守所附設勒戒處所「有無繼續施用毒
    品傾向證明書」一紙在卷足憑，其於五年後再犯毒品危害防制條例第十條之罪，
    依同條例第二十條第三項之規定，應依法論科。
二、核被告所為，係犯毒品危害防制條例第十條第一項、第二項之罪。其持有毒品之
    低度行為，為施用毒品之高度行為所吸收，不另論罪。其先後多次施用第一級及
    第二級毒品之行為，時間密接，均犯罪構成要件相同，顯均係基於概括犯意為之
    ，應依連續犯規定均論以一罪，並均依法加重其刑。又被告所犯施用第一級毒品
    及第二級毒品二罪間，犯意各別，罪名不同，應分論併罪之。爰審酌被告犯罪後
    坦承一部犯行，另其施用毒品，性質上乃屬對自我身心健康之自戕行為，其行為
    本身對社會所造成之損害並非直接、巨大，以及其犯罪動機、目的、手段及所生
    危害等一切情狀，分別量處如主文所示之刑，並定應執行刑。扣案如附表編號一
    、編號二、編號五及編號六毒品，確係第一級及第二級毒品，已如前述，應依毒
    品危害防制條例第十八條第一項前段，沒收銷燬之；另扣案如附表編號三及編號
    四之物，經檢驗分別含有第一級毒品海洛因及第二級毒品安非他命殘渣，分別有
    如附表所示之檢驗報告在卷可憑，且客觀上顯難以分離，應視同毒品危害防制條
    例第十八條所定之毒品，爰併予以宣告沒收並銷燬之。
三、公訴人雖認被告施用毒品之時間，為自八十八年十二月二十日起至八十九年九月
    十一日止，惟查：被告於八十九年一月十二日至八十九年六月二十七日，係於台
    灣屏東戒治所施以強制戒治，有該所處遇成效報告表及八十九年六月二十七日屏
    戒治所字第二九七八號函一份附卷可參；另被告於八十九年九月十一日為警查獲
    時，於偵訊中已供稱施用毒品之時間為八十九年九月初起至九月八日止，從而被
    告施用毒品之時間，應以其於本院所供如事實欄所載之時間為可採。此外，復查
    無其他積極之證據，足資認定被告於事實欄所載之時間以外，尚有施用毒品之犯
    行，自屬不能證明被告犯罪，本應為無罪之諭知。惟此部分若構成犯罪，與有罪
    部分具有連續犯之裁判上一罪之關係，爰不另為無罪之諭知，附此敘明。
據上論斷，應依刑事訴訟法第二百九十九條第一項前段，毒品危害防制條例第十條第
一項、第二項，第十八條第一項前段，刑法第十一條前段、五十六條、第五十一條第
五款、第九款，判決如主文。
中      華      民      國      九十    年      八      月    二十八    日
                                     台灣高雄地方法院刑事第二庭
                                         審判長法  官  黃三友
                                               法  官  李代昌
                                               法  官  高英賓
右正本證明與原本無異。
如不服本判決，應於判決送達後十日內，向本院提出上訴狀。
                                               書記官  林雯琪
中      華      民      國      九十    年      八      月    二十九    日
附錄論罪科刑法條
毒品危害防制條例第十條
施用第一級毒品者，處六月以上五年以下有期徒刑。
施用第二級毒品者，處三年以下有期徒刑。


司法院資訊處製作；財團法人民間司法改革基金會備份。
